---
id: 4pkjncgzi7f9eva491bfd3o
title: Meeting Pre Angebotsabfrage
desc: ''
updated: 1676899495983
created: 1676886581013
---
  ### Date:
  **20.02.2023** 11:00-11:45
  
  ### Participants:
  - Nicolas Bonnin
  - [[Matthias Schlieper|arrk.person.matthias_schlieper]]
  - Wolf David
  - Nikolai Patrzek
  - [[Thomas Tutunaru|ARRK.person.Thomas_Tutunaru]]
  - Fabian Ehrhardt
  - Paul Sabo
  - Jakob Niemeyer
  - Daniel Saath


  ### Topics:
    - Auslegung nur auf Gesetz
    - Wann ist SOP (ECE-R137 wird 2026(?) auf Thor ausgelegt)
    - Kein Zeitplan, was sind Übernahmebauteile?
    - Was ist Stand vom Huracan
    - Rüchhaltesystem, Sitz, Gurt, Windschutzscheibe sollten alles Übernahmebauteil sein
    - Interieur das Gleiche?
    - Gewicht gleich?
    - Sitzkonfigurationen? 2 Bags, weil Curtain fehlt?
    - Wie viele Konfigurationen gibt es?
    - Verstellbare Lenksäule?
    - Lead wird bei ARRK liegen und nicht bei CSI (obwohl Lamborghini auf CSI zugegangen ist)
    - 